【裁判字號】    98,抗,1902
【裁判日期】    981229
【裁判案由】    返還擔保金
【裁判全文】
臺灣高等法院民事裁定               98年度抗字第1902號
抗  告  人  乙○○
上列抗告人因與相對人甲○○間返還擔保金事件，對於中華民國
98年8月25日臺灣士林地方法院98年度聲字第768號所為裁定提起
抗告，本院裁定如下：
    主  文
抗告駁回。
抗告訴訟費用由相對人負擔。
    理  由
一、按訴訟終結後，供擔保人證明已定20日以上之期間，催告受
    擔保利益人行使權利而未行使者，法院應依其聲請，以裁定
    命返還提存物或保證書，民事訴訟法第104條第1項第3款定
    有明文。至所謂訴訟終結，在因假扣押或假處分所供擔保之
    情形，因該擔保係為保障受擔保利益人因不當假扣押或假處
    分所受損害而設，倘執行法院已依假扣押或假處分裁定實施
    假扣押或假處分之執行，則在供擔保人撤回假扣押或假處分
    之執行前，受擔保利益人所受損害仍可能繼續發生，損害額
    既未確定，自無強令其行使權利之理。故在假扣押或假處分
    所供之擔保，供擔保人依民事訴訟法第106條準用同法第104
    條第1項第2款規定，聲請以裁定命返還其擔保金之場合，必
    供擔保人已撤回假扣押或假處分之執行，始得謂與民事訴訟
    法第104條第1項第2款所定之「訴訟終結」相當，而得依該
    條款行使定期催告之權利。
二、本件相對人在原法院聲請意旨略以：伊因與抗告人間清償債
    務事件，前遵原法院98年度裁全字第398號裁定，於民國（
    下同）98年2月24日向臺灣雲林地方法院，提存新台幣（下
    同）25萬元（98年度存字第120號）在案。茲因伊業已於假
    扣押執行程序實施前撤回執行之聲請，並定20日以上期間催
    告受擔保利益人即抗告人行使權利而未行使等情，並有假扣
    押裁定、提存書、撤回假扣押執行狀、調解筆錄、存證信函
    及收件回執、公務電話紀錄表為證（見原法院第5至11頁；
    本院卷第8頁）。揆諸首揭說明，相對人所為返還系爭擔保
    金之聲請，自屬應予准許。從而，原法院於98年7月31日裁
    定准許返還上開擔保金予相對人，並無不合。
三、抗告意旨雖以：伊與相對人間尚有98年司執字第14506號清
    償票款強制事件程序進行中，為避免伊之權益受損，並擔保
    利益行使權利，請勿將臺灣雲林地方法院98年度存字第120
    號提存事件相對人所提存之擔保金25萬元，返還相對人云云
    。惟查與本件提存事件所擔保之侵權行為損害賠償無涉。從
    而，抗告人執此指摘原裁定不當，聲明廢棄，為無理由，應
    予駁回。
四、據上論結，本件抗告為無理由，依民事訴訟法第495條之1第
    1項、第449條第1項、第95條、第78條，裁定如主文。
中    華    民    國    98    年    12    月    29    日
                    民事第十四庭
                        審判長法  官  林金村
                              法  官  王麗莉
                              法  官  李慈惠
正本係照原本作成。
不得再抗告。
中    華    民    國    98    年    12    月    29    日
                              書記官  王敬端

司法院資訊處製作；財團法人民間司法改革基金會備份。
